【裁判字號】    97,裁,174
【裁判日期】    970110
【裁判案由】    菸酒稅法
【裁判全文】
最  高  行  政  法  院  裁  定
                                     97年度裁字第00174號
上  訴  人  郭榮宗即新園製酒企業社
被 上訴 人  財政部臺灣省南區國稅局
代  表  人  邱政茂
上列當事人間菸酒稅法事件，上訴人對於中華民國96年4月17日
高雄高等行政法院95年度訴字第997號判決，提起上訴，本院裁
定如下：
    主  文
上訴駁回。
上訴審訴訟費用由上訴人負擔。
    理  由
一、按對於高等行政法院判決之上訴，非以其違背法令為理由，
    不得為之，行政訴訟法第242條定有明文。依同法第243條第
    1項規定，判決不適用法規或適用不當者，為違背法令；而
    判決有同條第2項所列各款情形之一者，為當然違背法令。
    又提起上訴，應以上訴狀表明上訴理由，並應添具關於上訴
    理由之必要證據，復為同法第244條第1項第4款及第2項所明
    定。準此，當事人對於高等行政法院判決提起上訴，如以高
    等行政法院判決有行政訴訟法第243條第1項規定之不適用法
    規或適用不當為理由時，其上訴狀或理由書應有具體之指摘
    ，並揭示該法規之條項或其內容；若係成文法以外之法則，
    應揭示該法則之旨趣；倘為司法院解釋或本院之判例，則應
    揭示該判解之字號或其內容；如以高等行政法院判決有行政
    訴訟法第243條第2項所列各款情形為理由時，其上訴狀或理
    由書應揭示合於該條項各款之事實。上訴狀或理由書如未依
    此項方法表明，或其所表明者與上開法條規定不合時，即難
    認為已對高等行政法院判決之違背法令有具體之指摘，其上
    訴自難認為合法。
二、本件上訴人對於高等行政法院判決上訴，略以：上訴人雖不
    否認與該等14個銷售點有系爭酒類之銷售往來，惟其數量部
    分，疑有其他仿冒偽造之私酒因混充其中，嫁禍於上訴人，
    而生稅賦上之不正確，影響其公平性。原審援引原處分陳述
    ，指摘系爭700箱酒品，係由上訴人產製及銷售予訴外人徐
    彩宏乙節，上訴人自始否認，已如上述，縱有一時緊張發生
    口誤，絕非上訴人之真意，原審本應予詳加調查而未予調查
    ，盡信被上訴人及證人之片面說詞，且未提示或朗讀或令上
    訴人閱覽任何筆錄，顯已違反訴訟程序上之公平正義原則，
    亦有判決不備理由之違法云云。本院經查上訴人為經財政部
    核准領有酒製造業許可執照之業者，於民國94年間產製龍特
    泉米酒11,101.2公升、頂級米酒3,614.4公升、特旺米酒14.
    4公升及特級米酒230.4公升出廠銷售，未依規定報繳應納稅
    款，違反菸酒稅法第12條規定，案經被上訴人查獲，乃核定
    補徵菸酒稅新台幣（下同）2,767,674元，並依同法第19條
    第6款規定，按所漏稅額處以1倍之罰鍰2,767,600元（計至
    百元止）等情，已據原判決就相關爭點詳為審酌並於理由內
    詳為說明，就上訴人主張各點予以詳述其不可採之理由，並
    無不合。上訴人所陳上述理由，無非係就原審取捨證據、認
    定事實之職權行使，指摘其為不當，並就原審已論斷者，泛
    言其論斷違誤，而未具體表明合於不適用法規、適用法規不
    當、或行政訴訟法第243條第2項所列各款之情形，難認對該
    判決之如何違背法令已有具體之指摘。至於請求調查系爭酒
    品是否有他人仿造之酒品混充其中乙節，因原審已論述甚明
    ，，故上訴意旨執以指摘，仍屬對原審認定事實之職權行使
    為爭議，自難認對該判決之如何違背法令已有具體之指摘，
    故依首揭說明，應認本件上訴為不合法。
三、據上論結，本件上訴為不合法，依行政訴訟法第249條第1項
    前段、第104條、民事訴訟法第95條、第78條，裁定如主文
    。
中    華    民    國    97    年    1     月    10    日
                    最高行政法院第二庭
                        審判長法官  高  啟  燦
                              法官  林  茂  權
                              法官  黃  合  文
                              法官  廖  宏  明
                              法官  楊  惠  欽
以  上  正  本  證  明  與  原  本  無  異
中    華    民    國    97    年    1     月    11    日
                              書記官  邱  彰  德


司法院資訊處製作；財團法人民間司法改革基金會備份。
